高雄高等行政法院裁定
111年度交上字第5號
上  訴  人  張榮泰                                    
被   上訴人  高雄市政府交通局

代  表  人  張淑娟              
上列當事人間交通裁決事件，上訴人對於中華民國110年11月29
日臺灣高雄地方法院110年度交字第103號行政訴訟判決，提起上
訴，本院裁定如下︰
　　主  文
一、上訴駁回。
二、上訴審訴訟費用新臺幣750元由上訴人負擔。
    理  由
一、按「對於交通裁決事件之裁判提起上訴者，非以原裁判違背法令為理由，不得為之，並應於上訴理由中表明下列事由之一，提出於原地方法院行政訴訟庭為之：一、原裁判所違背之法令及其具體內容。二、依訴訟資料可認為原裁判有違背法令之具體事實。」行政訴訟法第237條之9第2項準用第235條第2項及第236條之1規定甚明。次按「判決不適用法規或適用不當者，為違背法令。有下列各款情形之一者，其判決當然違背法令：一、判決法院之組織不合法。二、依法律或裁判應迴避之法官參與裁判。三、行政法院於審判權之有無辨別不當或違背專屬管轄之規定。但其他法律別有規定者，從其規定。四、當事人於訴訟未經合法代理或代表。五、違背言詞辯論公開之規定。六、判決不備理由或理由矛盾。」「上訴不合法者，最高行政法院應以裁定駁回之。」行政訴訟法第237條之9第2項準用第236條之2第3項再準用第243條及第249條第1項前段亦分別定有明文。準此，交通裁決事件之上訴，須以原判決違背法令為理由，並應於上訴理由中具體表明原判決有何合於行政訴訟法第237之9第2項準用第236條之2第3項再準用第243條第1項及第2項所列各款之事實，此為上訴之合法要件。上訴狀或理由書如未依此項方法表明，或其所表明者與上開法條規定不合時，即難認為已對交通裁決事件訴訟程序判決之違背法令有具體之指摘，其上訴自難認為合法，應予駁回。
二、緣上訴人於民國109年12月1日18時19分、18時20分許駕駛車
    牌號碼0000-00號自用小客車，在高雄市鳥松區中正路與大
    埤路口，因有「汽車駕駛人未依規定使用方向燈」、「駕車
    行經有燈光號誌管制之交岔路口紅燈右轉行為」、「違反處
    罰條例之行為，拒絕停車接受稽查而逃逸」之違規行為，經
    高雄市政府警察局仁武分局鳥松派出所（下稱舉發機關）員
    警於109年12月5日填掣高市警交字第B00000000、B00000000
    、B09535540號舉發違反道路交通管理事件通知單逕行舉發
    。嗣上訴人於應到案日期前之109年12月15日向被上訴人陳
    述不服，經被上訴人函詢舉發機關後，認上訴人確有上揭違
    規行為，乃依道路交通管理處罰條例第42條、第53條第2項
    、第63條第1項第3款、第60條第1項規定，於110年3月16日
    開立高市交裁字第32-B00000000、32-B00000000、32-B0953
    5540號裁決書（原處分），分別裁處上訴人「罰鍰新臺幣（
    下同）1,200元」、「罰鍰600元，並記違規點數3點」、「
    罰鍰20,000元」。上訴人不服，提起行政訴訟，經臺灣高雄
    地方法院110年度交字第103號行政訴訟判決（下稱原判決）
    駁回，上訴人仍不服，遂提起本件上訴。
三、上訴意旨略以：
    依原審勘驗第1段影片(檔案名稱：9496-DDMS5848)結果顯示
    ，於時間18：19：29處，上訴人車輛行駛至路口機車停等區
    ，車前右側有閃動橘光一次，顯見上訴人有使用方向燈，該
    燈號僅係嗣後右轉完成而消失，上訴人無未使用方向燈行為
    。又依原審勘驗第2段影片(檔案名稱：9496-DDMS7922)結果
    顯示，案發時間為18：12：14，與前述第1段影片時間不一
    致，顯有矛盾之處，自不得以該等影片證明上訴人違規等語
    。
四、經核上訴人前揭上訴理由，無非係就原審所為證據取捨及事
    實認定之職權行使指摘為不當，而未具體指明原判決有何不
    適用法規或適用法規不當之情形並揭示該法規之條項或其內
    容，及合於行政訴訟法第237條之9第2項準用第236條之2第3
    項、第243條第2項所列各款之具體事實，自難認其對原判決
    之如何違背法令已有具體之指摘。依首揭規定及說明，其上
    訴為不合法，應以裁定駁回。
五、本件上訴審訴訟費用750元（上訴裁判費），應由上訴人負
    擔，爰確定訴訟費用額如主文第二項所示。
六、結論：上訴不合法。
中　　華　　民　　國　　111 　年　　7 　　月　　15　　日
            高雄高等行政法院第三庭
                        審判長法官　蘇　秋　津
                              法官　黃　堯　讚
                              法官　孫　奇　芳
以上正本係照原本作成。
不得抗告。
中　　華　　民　　國　　111 　年　　7 　　月　　15　　日
                            書記官　宋  鑠  瑾